臺灣高雄地方法院刑事判決　　　　　　　　　　　　　九十一年度訴字第二二二號
　　公　訴　人　臺灣高雄地方法院檢察署檢察官
　　被　　　告　甲○○
右列被告因違反毒品危害防治條例案件，經檢察官提起公訴（九十年度毒偵字第五三
二六號），本院判決如左：
  主  文
甲○○連續施用第一級毒品，處有期徒刑捌月。又連續施用第二級毒品，處有期徒刑
肆月。扣案之第二級毒品安非他命壹包（驗前毛重零點參捌公克、驗後毛重零點貳伍
公克）沒收銷燬。應執行有期徒刑拾月。扣案之第二級毒品安非他命壹包（驗前毛重
零點參捌公克、驗後毛重零點貳伍公克）沒收銷燬。
  事  實
一、甲○○前因違反毒品危害防制條例，經本院以九十年度毒聲字第一四四二號裁定
    送觀察、勒戒後，認無繼續施用毒品之傾向，而經台灣高雄地方法院檢察署檢察
    官以九十年度毒偵緝字第三四五號為不起訴處分確定。然甲○○猶不知警惕，竟
    分別基於施用第一級毒品海洛因及第二級毒品安非他命之概括犯意，自民國九十
    年九月中旬某日起至同年十一月二十七日下午八時許止，每隔三天，在高雄市前
    鎮區鎮○○街三九五巷十五號四樓之三住處，連續施用第一級毒品海洛因及第二
    級毒品安非他命數次。嗣於同年十一月二十七日下午八時許，在高雄市前鎮區鎮
    ○○街三九五巷十五號，為警查獲，並扣得第二級毒品安非他命一包（驗前毛重
    ０點三八公克，驗後毛重０點二五公克）。又甲○○因本件施用毒品案件，經檢
    察官聲請送觀察勒戒，經本院以九十年度毒聲字第七一六二號裁定送觀察勒戒後
    ，認有繼續施用之傾向，復經本院以九十年度毒聲字第七五一四號裁定令入戒治
    處所施以強制戒治，現於台灣屏東監獄施以強制戒治中。
二、案經高雄市政府警察局刑警大隊報請台灣高雄地方法院檢察署檢察官偵查起訴。
  理  由
一、右揭事實，業據被告甲○○於本院審理中坦承不諱，並有當場查獲之白色晶體一
    包（驗前毛重０點三八公克，驗後毛重０點二五公克）扣案可資佐證。又扣案之
    晶體一包（驗前毛重０點三八公克，驗後毛重０點二五公克）經送高雄醫學大學
    附設中和紀念醫院檢驗結果，認含有甲基安非他命成分，此有該醫院管藥認可字
    第００五號鑑定通知書附卷可參；又被告於九十年十一月二十七日經警採檢之尿
    液，經送驗後呈甲基安非他命及嗎啡陽性反應，有高雄市政府衛生局九十年十二
    月七日高衛試煙字第Ｆ─０四九號煙毒尿液檢驗成績書一紙附卷可稽，足徵被告
    自白施用第一級毒品海洛因及第二級毒品安非他命，確與事實相符。又被告前因
    施用毒品，經本院以九十年度毒聲字第一四四二號裁定送勒戒處所觀察勒戒後，
    認無繼續施用毒品之傾向，經臺灣高雄地方法院檢察署檢察官以九十年度毒偵緝
    三四五號不起訴處分確定，有台灣高等法院被告全國前案紀錄表及前揭不起訴處
    分書各一份附卷可憑，是本件被告於不起訴之處分後，於五年內再犯施用第一級
    毒品及第二級毒品之罪證明確，其犯行洵堪認定。又被告因本件施用毒品案件，
    經臺灣高雄地方法院檢察署檢察官聲請送觀察勒戒，經本院以九十年度毒聲字第
    七一六二號裁定送觀察勒戒，嗣因認其有繼續施用之傾向，經本院以九十年度毒
    聲字第七五一四號裁定令入戒治處所施以強制戒治，亦有前揭裁定書各乙份附卷
    可稽，本件事證明確，被告犯行洵堪認定。
二、核被告所為，係犯毒品危害防制條例第十條第一項及第二項之罪。其分別持有海
    洛因、安非他命之低度行為為施用海洛因、安非他命之高度行為所吸收，均不另
    論罪。被告先後多次施用海洛因及安非他命之行為，均時間緊接，反覆為之，所
    犯又分別係同一罪名之罪，顯係基於概括之犯意為之，皆應依連續犯規定論以一
    罪。被告所犯施用第一級毒品罪及施用第二級毒品罪間，犯意各別，行為互殊，
    應予分論併罰。爰審酌被告前因施用毒品案件，經送觀察勒戒認無繼續施用之傾
    向，經檢察官為不起訴處分確定後，仍未戒絕毒品，再犯相同之罪，顯見其戒毒
    意志不堅，惟念其施用毒品乃自戕一己健康，尚未危害他人且犯後坦承犯行等一
    切情狀，分別量處如主文所示之刑，並定應執行之刑。
三、扣案之第二級毒品安非他命一包（驗前毛重０點三八公克，驗後毛重０點二五公
    克），經送驗後有安非他命反應，已如前述，是應依毒品危害防治條例第十八條
    第一項前段之規定，不論是否為被告所有，均宣告沒收銷燬；至送鑑耗損之安非
    他命結晶體，既已滅失，自無庸宣告沒收。
四、按刑法第六十二條所謂未發覺之罪，非以有偵查犯罪權之機關或人員確知其人犯
    罪無誤為必要，而於具有確切之根據，對其發生嫌疑，即足當之。否則，惟有定
    讞之後，始有確知無誤之可言，最高法院七十二年台上字第四二五四號著有判決
    可資參照。被告雖辯稱伊有主動向警員表示伊有施用毒品云云，惟據證人陳瑩玉
    即高雄市政府警察局保安大隊特勤中隊警員到庭證稱：「（當日查獲經過？）：
    ：：我們出發前有看被告前科，知他有毒品前科，我們帶他回警局途中，我們看
    臉上爛瘡及手上有針孔注射的痕跡，我們懷疑被告有施用毒品的行為，就直接問
    他有否繼續施用毒品，被告承認他有施用：：：」等語（見本院九十一年二月六
    日調查筆錄），是警方當時對被告是否有施用毒品乙情，經過判斷後已產生懷疑
    ，故參諸前開說明，被告所犯施用毒品犯罪，並不符合自首之規定，而不應有自
    首之效力，併予敘明。
據上論斷，應依刑事訴訟法第二百九十九條第一項前段，毒品危害防制條例第十條第
一項、第二項、第十八條第一項前段，刑法第十一條、第五十六條、第五十一條第五
款，判決如主文。
本案檢察官林美靜到庭執行職務。
中      華      民      國      九十一    年    三      月    二十二    日
                                臺灣高雄地方法院刑事第七庭
                                    審判長法  官    陳信伍
                                          法  官    何秀燕
                                          法  官    張茹棻
右正本證明與原本無異。
如不服本判決，應於判決送達後十日內，向本院提出上訴狀。
                                          書記官    李忠霖
中      華      民      國    九十一      年    三      月    二十二    日
附錄法條：
毒品危害防制條例第十條
施用第一級毒品者，處六月以上五年以下有期徒刑。
施用第二級毒品者，處三年以下有期徒刑。
毒品危害防制條例第十八條
查獲之毒品及專供製造或施用毒品之器具，不問屬於犯人與否，均沒收銷
燬之。但合於醫藥或研究之用者，得不予銷燬。
前項合於醫藥或研究用毒品或器具之管理辦法，由法務部會同行政院衛生
署定之。
